臺灣苗栗地方法院行政訴訟判決  
111年度交字第82號
111年10月18日辯論終結
原      告  蔡孟樺  
被      告  臺中市交通事件裁決處
                      設臺中市○○區○○○路00號
代  表  人  黃士哲    住同上
訴訟代理人  黃曉妍律師
上列當事人間交通裁決事件，原告不服被告於民國111年8月12日
中市裁字第68-F00000000、68-F00000000號裁決，提起行政訴訟
，本院判決如下：
    主  文
原告之訴駁回。
訴訟費用新臺幣300元由原告負擔。
    事實及理由
壹、爭訟概要：原告於民國111年5月18日下午4時46分許，駕駛
    其所有車號000-0000號普通重型機車，行經苗栗縣公館鄉時
    ，先後變換車道未使用方向燈，並先後行駛於劃有「禁行機
    車」標誌之車道，經民眾於同年月19日檢舉後，由苗栗縣警
    察局苗栗分局（下稱苗栗分局）於同年6月29日製發舉發違
    反道路交通管理事件通知單4紙，再經被告於同年8月12日分
    別製發裁決書（中市裁字第68-F00000000號、68-F00000000
    、68-F00000000、68-F00000000號），分別以「汽車駕駛
    人未依規定使用方向燈」（第68-F00000000、68-F00000000
    號）、「機車，不在規定車道行駛」（第68-F00000000、6
    8-F00000000號）為由，分別依道路交通管理處罰條例（下
    稱道交條例）第42條、第45條第1項第13款規定，分別處原
    告罰鍰新臺幣（下同）1,200元、600元、600元、1,200元，
    原告不服其中之中市裁字第68-F00000000、68-F00000000號
    裁決（下稱原處分）而提起本訴。
貳、實體部分
一、原告主張：我於3分鐘以內經檢舉舉發4張罰單，不符比例原
    則，連續開單太離譜，而違規地點每天都有人違停於機車道
    ，何以警員未開罰違停車輛，卻開罰安全行駛於車道上之用
    路人等語。並聲明：原處分撤銷。
二、被告則以：依檢舉影像可認原告確有未依規定顯示方向燈即
    逕自變換車道，及行駛於劃設「禁行機車」標誌之台6線內
    側車道之違規行為，且原告同種違規行為間業已經過台6線
    與苗25鄉道交岔路口，依道交條例第7條之1第3項規定自得
    連續處罰；另人民不得主張不法之平等，故其他車輛是否違
    規停車，對於原處分適法性無影響等語，資為抗辯。並聲明
    ：原告之訴駁回。
三、兩造協議簡化爭點如下（交字卷〈下同〉第121至122頁，不爭
    執事項並有所列相關證據可佐，堪信為真實）：
  ㈠不爭執事項
  ⒈原告於111年5月18日下午4時46分許，駕駛其所有車號000-00
    00號普通重型機車（第95頁機車車籍查詢），行經苗栗縣公
    館鄉台6線東向18.8公里處時，未使用方向燈，即自外側車
    道向左變換車道至劃有「禁行機車」標誌之內側車道，並行
    駛於內側車道；其後持續行駛內側車道經過台6線與苗25鄉
    道交岔路口後，仍持續行駛於劃有「禁行機車」標誌之內側
    車道至公館鄉五谷村向陽31號前；又於同日下午4時47分許
    ，行經苗栗縣○○鄉○○村0鄰00000號（公館金紙香大賣場）前
    時，自外側車道向右變換車道至慢車道，未使用方向燈，旋
    即又自慢車道向左變換車道至外側車道，未使用方向燈（第
    120至121頁勘驗筆錄）。
  ⒉本件於111年5月19日經民眾檢舉後，由苗栗分局於同年6月29
    日製發舉發違反道路交通管理事件通知單4紙，違規事實分
    別為「汽車駕駛人未依規定使用方向燈」、「機車，不在規
    定車道行駛」，該通知單均有送達原告（第61至68頁、第71
    至73頁舉發資料、通知單）；其後被告於111年8月12日分別
    製發裁決書（中市裁字第68-F00000000、68-F00000000、68
    -F00000000、68-F00000000號），分別以「汽車駕駛人未
    依規定使用方向燈」（第68-F00000000、68-F00000000號）
    、「機車，不在規定車道行駛」（第68-F00000000、68-F0
    0000000號）為由，分別依道交條例第42條、第45條第1項第
    13款規定，分別處原告罰鍰1,200元、600元、600 元、1,20
    0元（第85至91頁裁決書），上開裁決書均於同年月15日送
    達原告（第93頁送達證書）。
  ⒊依違反道路交通管理事件統一裁罰基準及處理細則之附件違
    反道路交通管理事件統一裁罰基準表，違反道交條例第42條
    者，若屬機車或小型車裁罰基準為1,200元；違反同條例第4
    5條第1項第13款者，於期限內繳納或到案聽候裁決者，裁罰
    基準為600元（第29至31頁）。
  ㈡爭執事項
  ⒈原告上開先後未依規定變換車道、未在規定車道行駛之行為
    ，得否連續舉發？
  ⒉原告請求撤銷原處分，有無理由？
四、本院之判斷：
  ㈠爭點一：
　⒈按民眾對於下列違反本條例之行為者，得敘明違規事實並檢
    具違規證據資料，向公路主管或警察機關檢舉：四、第42條
    。七、第45條第1項第13款；而民眾依第1項規定檢舉同一輛
    汽車二以上違反本條例同一規定之行為，其違規時間相隔未
    逾6分鐘及行駛未經過一個路口以上，公路主管或警察機關
    以舉發一次為限（111年4月30日施行之道交條例第7條之1第
    1項第4、7款、第3項）。故民眾檢舉舉發案件，倘屬同一汽
    車之複數違反同一規定違規行為，即應以「違規時間是否相
    距6分鐘、是否經過一個路口以上」之標準判斷得否連續處
    罰。
　⒉則依不爭執事項⒈，原告⑴先於111年5月18日下午4時46分許，
    駕駛上開機車，行經苗栗縣公館鄉台6線東向18.8公里處時
    ，未使用方向燈即自外側車道向左變換車道，其後經過台6
    線與苗25鄉道交岔路口後，⑵再於同日下午4時47分許，行經
    苗栗縣○○鄉○○村0鄰00000號（公館金紙香大賣場）前時，自
    外側車道向右變換車道至慢車道，未使用方向燈，⑶旋即又
    自慢車道向左變換車道至外側車道，未使用方向燈，故上開
    同種未依規定變換車道行為之違規時間相距雖未達6分鐘，
    然上開⑴、⑵業已經過一個路口，自得連續處罰，而上開⑵、⑶
    違規時間相距未達6分鐘、亦未經過一個路口，被告僅就上
    開⑵處罰，自屬適法。
　⒊又依不爭執事項⒈，原告⑴先於同日下午4時46分許，駕駛上開
    機車行經苗栗縣公館鄉台6線東向18.8公里處，行駛劃有「
    禁行機車」標誌之內側車道，其後經過台6線與苗25鄉道交
    岔路口後，⑵仍持續行駛於劃有「禁行機車」標誌之內側車
    道至公館鄉五谷村向陽31號前，故上開同種不在規定車道行
    駛行為之違規時間相距雖未達6分鐘，然上開⑴、⑵業已經過
    一個路口，自得連續處罰。　　
  ㈡爭點二：
　　綜上，原告上開同種違規行為間，既經過一個路口以上，依
    道交條例第7條之1第3項規定，就上開中市裁字第68-F00000
    000號及原處分中之中市裁字第68-F00000000號裁決書，自
    得連續處罰，且原處分中之中市裁字第68-F00000000號裁決
    書，屬對於原告第一次「不在規定車道行駛」行為之處罰，
    亦無違反連續處罰規定之可能，況經本院曉諭上開規定後，
    原告亦表示就連續舉發沒有意見（第123頁）；又原告行駛
    道路上縱有他車違規停放而經舉發與否，亦不得合理化原告
    違規行為。從而被告分別依道交條例第42條、第45條第1項
    第13款規定，對原告裁罰如不爭執事項⒉之原處分，經核於
    法相符，並無原告所指違法之處，且與不爭執事項⒊統一裁
    罰基準表一致，原告訴請撤銷原處分為無理由，應予駁回。
五、本件事證已臻明確，兩造其餘攻擊防禦方法及訴訟資料，經
    本院審酌後核於本判決結果不生影響，爰不逐一論述，併此
    敘明。
六、本件第一審裁判費為300元，依行政訴訟法第98條第1項本文
    規定，應由敗訴之原告負擔，併依同法第237條之8第1項規
    定，確定第一審訴訟費用額如主文第2項所示。
七、結論：本件原告之訴為無理由，依同法第195條第1項後段規
    定，判決如主文第1項所示。
中　　華　　民　　國　　111 　年　　10　　月　　19　　日
                  行政訴訟庭　法　官　劉奕榔
以上正本係照原本作成。
如不服本判決，應於判決送達後20日內，向本院提出上訴狀並表
明上訴理由（原判決所違背之法令及其具體內容或依訴訟資料可
認為原判決有違背法令之具體事實），其未載明上訴理由者，應
於提出上訴後20日內向本院補提理由書（上訴狀及上訴理由書均
須按他造人數附繕本，如未按期補提上訴理由書，則逕予駁回上
訴），並應繳納上訴裁判費新臺幣750元。
中　　華　　民　　國　　111 　年　　10　　月　　19　　日
                              書記官  郭娜羽